臺灣士林地方法院刑事判決　　　　　　　96年度易字第1578號
公　訴　人　臺灣士林地方法院檢察署檢察官
被　　　告　甲○○
上列被告因竊盜案件，經檢察官提起公訴（96年度偵緝字第1013
號），被告於準備程序中就被訴事實為有罪之陳述，本院裁定改
依簡式審判程序審理，並判決如下：
    主  文
甲○○共同攜帶兇器竊盜，累犯，處有期徒刑柒月，減為有期徒
刑參月又壹拾伍日，如易科罰金以新臺幣壹仟元折算壹日。未扣
案之老虎鉗壹支沒收。
    事  實
一、甲○○曾於79年間因盜匪案件，經最高法院判處有期徒刑10
    年確定入監執行，於83年2 月間假釋出獄，於假釋期間之86
    年間再犯妨害自由、槍砲彈藥刀械管制條例等案件經臺灣高
    等法院判處有期徒刑10月，經撤銷假釋，前後二案接續執行
    ，於90年12月19日縮短刑期假釋出監，於93年7 月16日未經
    撤銷假釋而執行完畢，猶不知悔改，竟與楊志文（經本院以
    96 年 度易字第1363號判處有期徒刑7 月，減為有期徒刑3
    月又15日）共同基於意圖為自己不法所有之犯意聯絡，於96
    年4 月24日凌晨5 時許，由楊志文駕駛車號ZZ-9561 號自用
    小客車搭載甲○○，共同攜帶甲○○所有客觀上足對人之生
    命、身體、安全構成威脅、具有危險性之老虎鉗1 支（未扣
    案），至臺北縣汐止市○○路○ 段308 號工地，從未上鎖之
    工地側門進入工地內，由甲○○持前開老虎鉗剪斷皇鼎建設
    開發股份有限公司（下稱皇鼎公司）所有之銅線9 條而竊取
    之，楊志文再將該銅線置放在上開自小客車後車廂，得手後
    逃逸。嗣甲○○與楊志文於同日上午11時許，在臺北縣光復
    街7 巷18號前向不知情之簡俊雄出售前開銅線，經巡邏員警
    陳寶源發覺有異上前盤查始知上情，並扣得前開銅線9 條。
二、案經臺北縣政府警察局汐止分局報告臺灣士林地方法院檢察
    署檢察官偵查起訴。
    理  由
一、本件被告所犯非死刑、無期徒刑或最輕本刑有期徒刑三年以
    上之罪，亦非高等法院管轄第一審案件，且於準備程序進行
    中，被告先就被訴事實為有罪之陳述，經告知被告簡式審判
    程序之旨，並聽取檢察官、被告之意見後，本院庭裁定改依
    簡式審判程序，是本件之證據調查，依刑事訴訟法第273 條
    之2 規定，不受同法第159 條第1 項、第161 條之2 、第16
    1 條之3 、第163 條之1 及第164 條至第170 條規定之限制
    ，合先敘明。
二、上開犯罪事實，業據被告甲○○迭於警詢、檢察官偵查中、
    本院準備程序及審理時坦承不諱，並經證人即共犯楊志文於
    警詢、檢察官偵查中及本院96年度易字第1363號審理程序、
    證人即皇鼎公司工地現場負責人乙○○於警詢及檢察官偵查
    中、證人即巡邏員警陳寶源於本院準備程序證述明確，且有
    職務報告、贓物認領保管單、員警在車牌號碼ZZ-9561 號自
    用小客車後車箱起獲贓物之照片2 張、現場照片6 張在卷（
    見96偵字第6468號卷第23頁、第24頁、第30至36頁）可憑，
    本案事證明確，被告犯行堪以認定。
三、按老虎鉗屬質地堅硬之金屬利器，客觀上足以對人之生命、
    身體、安全構成威脅，具有危險性，自屬兇器，是核被告所
    為，係犯刑法第321 條第1 項第3 款攜帶兇器竊盜罪。又被
    告與楊志文就上開犯罪，有犯意聯絡及行為分擔，應論以共
    同正犯。再被告有如事實欄所載之科刑執行情形，有臺灣高
    等法院被告前案紀錄表1 份在卷可稽，其受有期徒刑執行完
    畢後5 年內，故意再犯本件有期徒刑以上之罪，構成累犯，
    應依刑法第47條第1 項規定加重其刑。爰審酌被告因一時貪
    心，冀望不勞而獲竊取他人財物，所竊得之財物價值不高，
    並已由被害人領回，及其犯罪之手段、犯後坦承犯行之態度
    等一切情狀，量處如主文所示之刑，又被告係於96年4 月24
    日以前犯本罪，應依中華民國96年罪犯減刑第2 條第1 項第
    3 款之規定減其宣告刑期2分 之1 ，並依同條例第9 條諭知
    易科罰金之折算標準，以示懲儆。而未扣案之老虎鉗1 支為
    被告所有，供本件犯罪所用之物，業據被告於本院審理時供
    承在卷，且又無證據證明業已滅失，爰依刑法第38條第1 項
    第2 款之規定宣告沒收。
據上論斷，應依刑事訴訟法第273 條之1 第1 項、第299 條第1
項前段，刑法第321條第1項第3款、第28條、第47條第1項、第41
條第1項前段、第38條第1項第2款，中華民國96年罪犯減刑第2條
第1項第3款、第7條、第9條判決如主文。
本案經檢察官蔡啟文到庭執行職務。
中　　華　　民　　國　　96　　年　　10 　月　　31　　日
                  刑事第二庭法　官　蔡明宏
以上正本證明與原本無異。
如不服本判決，應於收受送達後10日內向本院提出上訴書狀，其
未敘述上訴之理由者並得於提起上訴後20日內向本院補提理由書
（均須按他造當事人之人數附繕本）。
　　　　　　　　　　　　　　書記官　陳淑琪
中　　華　　民　　國    96    年    10    月   31    日
附錄本案論罪科刑法條之依據：
刑法第321條第1項
犯竊盜罪而有左列情形之一者，處六月以上、五年以下有期徒刑
：
一　於夜間侵入住宅或有人居住之建築物、船艦或隱匿其內而
    犯之者。
二　毀越門扇、牆垣或其他安全設備而犯之者。
三　攜帶兇器而犯之者。
四　結夥三人以上而犯之者。
五　乘火災、水災或其他災害之際而犯之者。
六　在車站或埠頭而犯之者。
